【裁判字號】    95,訴,9519
【裁判日期】    951016
【裁判案由】    清償借款等
【裁判全文】
臺灣臺北地方法院民事判決              95年度訴字第9519號
原      告   台灣中小企業銀行股份有限公司
法定代理人   丁○○
訴訟代理人   乙○○
被      告   甲○○
             丙○○
上列當事人間清償借款等事件，本院於民國95年10月2日言詞辯
論終結，判決如下：
    主  文
被告應連帶給付原告新台幣柒拾柒萬玖仟捌佰捌拾元及自民國九
十五年五月十日起至清償日止按年息百分之八點○三計算之利息
，並自民國九十五年六月十一日起至清償日止，逾期在六個月以
內者，按上開利率百分之十，逾期六個月以上者，就超過部分按
上開利率百分之二十計算之違約金。
被告應連帶給付原告新台幣參拾柒萬捌仟陸佰零伍元及自民國九
十五年六月十日起至清償日止按年息百分之十一點二一五計算之
利息，並自民國九十五年七月十一日起至清償日止，逾期在六個
月以內者，按上開利率百分之十，逾期六個月以上者，就超過部
分按上開利率百分之二十計算之違約金。
被告甲○○應給付原告新台幣參萬玖仟玖佰玖拾陸元及自民國九
十五年五月二十五日起至清償日止按年息百分之十五計算之遲延
利息。
被告甲○○應應給付原告新台幣陸萬肆仟參佰參拾陸元，及其中
新台幣陸萬貳仟貳佰玖拾元自民國九十五年八月八日起至清償日
止，按年息十八點五九計算之利息，及自九十五年八月八日起至
清償日止，按月計收新台幣陸佰元之逾期手續費。
被告丙○○應給付原告新台幣參萬參仟參佰貳拾捌元及自民國九
十五年五月二十五日起至清償日止按年息百分之十五計算之遲延
利息。
被告丙○○應給付原告新台幣壹拾萬貳仟肆佰參拾捌元，及其中
新台幣玖萬玖仟壹佰肆拾陸元自民國九十五年八月八日起至清償
日止，按年息十八點五九計算之利息，及自九十五年八月八日起
至清償日止，按月計收新台幣陸佰元之逾期手續費。
訴訟費用由被告連帶百分之八十二、被告丙○○負擔百分之十一
，餘由被告甲○○負擔。
    事實及理由
一、程序方面：
（一）按當事人得以合意定第一審管轄法院。但以關於由一定法
      律關係而生之訴訟為限，民事訴訟法第24條第1項定有明
      文。本件兩造約定由本院為第一審管轄法院，有授信約定
      書第12條可按，本院自有管轄權。
（二）被告經合法通知，未於言詞辯論期日到場，亦未提出書狀
      作何聲明或陳述，核無民事訴訟法第386條所列各款情形
      ，應依原告之聲請，由其一造辯論而為判決。
二、原告起訴主張：
（一）被告甲○○以被告丙○○為連帶保證人，於民國93年3月
      10日向原告借款新台幣（下同）100萬元，借款期間自93
      年3月10日起至99年3月10日止，自貸放後12個月內按月繳
      付利息，自94年4月10日起，按月平均攤還本息，利息按
      年利率3%固定計息，若借款逾期未還者，借款人同意原告
      取消優惠利率並改按原貸利率加郵政儲金一年期定期儲蓄
      存款機動利率加3%，即年率8.03%固定計息據以計算利息
      及遲延利息，逾期繳納在6個月以內者，按上開利率10%
      ，超過六個月者，就超過部分按上開利率20%加計違約金
      ，惟被告甲○○自95年5月10日起即未依約還款，尚欠原
      告本金779,880元及自95年6月11日起算之利息、違約金，
      而被告丙○○則依約定應負連帶保證之責任等語。為此聲
      明如主文第1項所示。
（二）被告丙○○以被告甲○○為連帶保證人，於93年3月10日
      向原告借款50萬元，借款期間自93年3月10日起至100年3
      月10日止，自實際撥款日起，依年金法按月平均攤還本息
      ，利息按基準利率加7.625%（目前為年息11.215%）機動
      計息，逾期在六個月以內者，按上開利率10%，超過六個
      月者，就超過部分按上開利率20%加計違約金，惟被告丙
      ○○自95年6月10日起即未依約還款，尚欠原告本金378,
      605元及自95年7月11日起算之利息、違約金，而被告甲○
      ○則依約定應負連帶保證責任等語。為此聲明如主文第2
      項所示。
（三）被告甲○○於94年5月25日向原告借款12萬元，並約定自
      借款日起每1個月為1期，分18期平均攤還，倘未依約清償
      時，借款視為到期，應按年息15%計付遲延利息，惟被告
      自95年5月25日起即未依約履行，按被告所簽訂之小額信
      用貸款約定書第8條之約定，任何一宗債務不依約清償本
      金或利息時，所負一切債務視為全部到期，被告尚欠本金
      39,996元以及應計付之遲延利息未為清償，為此聲明如主
      文第3項所示。
（四）被告甲○○於93年3月10日與原告訂立國際信用卡使用契
      約，並領有威士卡：卡號0000-0000-0000-0000及combo萬
      事達卡：卡號0000-0000-0000-0000信用卡各1張，供被告
      持有使用簽帳消費額度新台幣15萬元，並有簽立約定條款
      ，依信用卡約定條款第14條約定，被告同意當期之應付帳
      款，應於每月21日（當期繳款截止日）前全數繳付原告，
      或依第15條約定，於當期繳款截止日前繳納最低應繳金額
      ，被告就剩餘未付款項得延後付款，並依約定計付循環信
      用利息，如未於約定期限繳納最低應繳金額或遲延繳納者
      ，應就該帳款餘額自結帳日（每月7日）次日起至清償日
      止按年息18.59%計收利息，及其延滯第1個月計收逾期費
      用新台幣100元，第2個月計收新台幣300元，第3個月（含
      ）以上每月計收新台幣600元之手續費。惟被告自95年8月
      7日起即未按期依約繳款，尚欠原告64,336元及其利息、
      逾期手續費，為此聲明如主文第4項所示。
（五）被告丙○○於94年5月25日向原告借用10萬元，並約定自
      借款日起每1個月為1期，分18期平均攤還，倘未依約清償
      時，借款視為到期，應按年息15%計付遲延利息，惟被告
      自95年5月25日起即未依約履行，按被告所簽訂之小額信
      用貸款約定書第8條約定，任何一宗債務不依約清償本金
      或利息時，所負一切債務視為全部到期，尚欠原告本金
      33,328元及其應計付之遲延利息，為此聲明如主文第5項
      所示。
（六）被告丙○○於93年3月10日與原告訂立國際信用卡使用契
      約，並領有威士卡：卡號0000-0000-0000-0000、0000-00
      00- 0000-0000及combo萬事達卡：卡號0000-0000-0000-0
      000信用卡各1張，供被告持有使用簽帳消費額度新台幣15
      萬元，並有簽立約定條款，依信用卡約定條款第14條約定
      被告同意當期之應付帳款，應於每月21日（當期繳款截止
      日）前全數繳付原告，或依第15條約定於當期繳款截止日
      前繳納最低應繳金額，被告就剩餘未付款項得延後付款，
      並依約定計付循環信用利息，如未於約定期限繳納最低應
      繳金額或遲延繳納者，應就該帳款餘額自結帳日（每月7
      日）次日起至清償日止按年息18.590%計收利息，及其延
      滯第1個月計收逾期費用新台幣100元，第2個月計收新台
      幣300元，第3個月（含）以上每月計收新台幣600元之手
      續費，惟被告自95年8月7日起即未按期依約繳款，尚欠原
      告102,438元及其利息、逾期手續費，為此聲明如主文第6
      項所示。
三、原告主張之上開事實，已據其提出借據暨授信約定書、信用
    卡貸款申請書暨約定書、查詢單、放款利率查詢等件為證，
    核屬相符，堪信原告之主張為真實。從而，原告依消費借貸
    契約請求被告給付如主文第1項至6項所示之本金、利息、違
    約金及手續費，均有理由，應予准許。
四、據上論結，本件原告之訴為有理由，依民事訴訟法第385條
    第1項前段、第78條、第85條第2項，判決如主文。
中    華    民    國    95    年    10    月    16    日
                  民事第四庭    法  官  陳邦豪
以上正本係照原本作成。
如對本判決上訴，須於判決送達後二十日之不變期間內，向本院
提出上訴狀。
中    華    民    國    95    年    10    月    16    日
                                書記官  薛德芬


司法院資訊處製作；財團法人民間司法改革基金會備份。
